# 经审计净资产和经评估净资产有何区别？

提问人：bleblemig 时间：2020-10-03 21:33:07
请教大家， 经常看到公司提到， 在审计XX基准日， 经审计净资产是 XXX； 经评估净资产是XXXX.想问的是，
1 、经审计的净资产和经评估的净资产有什么不同？
2 、经评估的净资产，和用收益法评估的企业的股权估值， 又有什么不同？
谢谢。

回答人：chenyiwei
经审计的净资产属于账面净资产，其大部分采用历史成本基础计量得出，而评估则需在经审计的账面净资产基础上，依据评估准则规定，合理选择价值类型和评估方法及参数，在此基础上确定评估值，多数情况下评估值被视为该基准日时点上的公允价值。
2 、净资产评估值是确定股权估值的基础，两者多数情况下是一致的。